【裁判字號】    97,易,4188
【裁判日期】    980210
【裁判案由】    竊盜
【裁判全文】
臺灣臺中地方法院刑事判決  97年度易字第4188號
公  訴  人  臺灣臺中地方法院檢察署檢察官
被      告  丁○○
                    （另案在現於臺灣臺中監獄執行）
            丙○○
上列被告因竊盜案件，經檢察官提起公訴 (97年度偵字第19494
號），本院判決如下：
    主    文
丁○○犯竊盜罪，累犯，處有期徒刑月，如易科罰金，以新臺
幣壹仟元折算壹日。
丙○○無罪。
    犯罪事實
一、丁○○前於民國九十四年間因施用毒品案件，經臺灣彰化地
    方法院判處有期徒刑一年二月確定，入監執行後，於九十五
    年八月十六日縮刑期滿執行完畢。詎仍不知悔改，竟利用自
    己受僱在旭生塑膠有限公司（址設臺中縣沙鹿鎮○○路七六
    巷六十號，下稱旭生公司）工作之機會，基於意圖為自己不
    法所有之犯意，於九十七年六月十日十三時三十分許，在旭
    生公司上址倉庫內，徒手竊取乙○○所有之馬達四顆及螺桿
    一支，價值合計約新臺幣（下同）七萬元。得手後，將該馬
    達四顆及螺桿一支以太空包裝盛，並利用不知情之丙○○操
    作推高機，搬運至旭生公司所有之車牌號碼ＳＨ－９５９號
    自大貨車上，再由丁○○駕駛該自大貨車，搭載丙○○，利
    用送貨之便，先行至王水本所經營位在臺中縣沙鹿鎮○○路
    二二一之二號「禾吉資源回收站」，由丁○○將上開竊得之
    馬達四顆及螺桿一支販賣予不知情之王水本，得款四千四百
    七十五元，供己花用。嗣於九十七年六月十八日十三時五十
    分許，經值勤員警至禾吉資源回收站執行查贓臨檢勤務而循
    線查獲。
二、案經臺中縣警察局清水分局報告臺灣臺中地方法院檢察署檢
    察官偵查起訴。
    理    由
一、證據能力之說明：
    按被告以外之人於審判外之陳述，雖不符刑事訴訟法第一百
    五十九條之一至第一百五十九條之四之規定，而經當事人於
    審判程序同意作為證據，法院審酌該言詞陳述或書面陳述作
    成時之情況，認為適當者，亦得為證據。當事人、代理人或
    辯護人於法院調查證據時，知有第一百五十九條第一項不得
    為證據之情形，而未於言詞辯論終結前聲明異議者，視為有
    前項之同意。刑事訴訟法第一百五十九條之五定有明文。查
    被告丁○○、丙○○於本院準備程序時，對於本案偵查卷內
    之人證、書證，均同意有證據能力，得採為本案之證據，迄
    至本案言詞辯論終結前，對於卷內之人證、書證，亦未聲明
    異議，有本院準備程序筆錄及審判筆錄在卷可考；另經本院
    審酌卷內各該人員（含證人及共同被告）陳述時之情狀，均
    查無被違法取供或非出於自由意志之情形，相關書證亦查無
    違法取證或造假虛捏之情事，以之作為本案之證據，皆屬適
    當，依前揭規定，本判決以下所引用之卷內人證、書證均得
    為本案之證據，合先敘明。
二、被告丁○○有罪部分：
（一）上揭犯罪事實，業據被告丁○○於警詢、偵查中均坦承不
      諱，復於本院審理時為認罪之陳述，核與被害人即證人乙○○於警詢及本院審理時證述之情節相符，復經同案被告
      即證人丙○○於警詢、偵查中及本院審理時就與上揭犯罪
      事實相符部分供述明確，又經證人王水本於警詢時及偵查
      中就被告丁○○變賣馬達及螺桿之經過情形證述無訛，並
      有禾吉資源回收站收購物品登記簿、電子地磅傳票、代保
      管書、照片附卷可稽。據上，足徵被告丁○○之自白，確
      與事實相符，堪予採信。從而，本件事證明確，被告丁○○之上開犯行，洵堪認定。
（二）核被告丁○○所為，係犯刑法第三百二十條第一項之普通
      竊盜罪。被告丁○○前於九十四年間因施用毒品案件，經
      臺灣彰化地方法院判處有期徒刑一年二月確定，入監執行
      後，於九十五年八月十六日縮刑期滿執行完畢，有臺灣高
      等法院被告前案紀錄表在卷可按，其受徒刑之執行完畢，
      五年以內故意再犯本件有期徒刑以上之罪，為累犯，依法
      加重其刑。爰審酌被告丁○○之素行非佳，其貪圖私利而
      違犯上開竊行，犯罪之動機、目的尚屬單純，手段亦稱平
      和，竊得之馬達及螺桿價值不低，雖遭拆解，但仍全數返
      還於證人乙○○，所生損害及因而獲利均非鉅，再考之被
      告丁○○之智識、生活情狀，暨犯後始終坦認犯行，態度
      良好等一切情狀，量處如主文第一項所示之刑，並諭知易
      科罰金之折算標準。
三、被告丙○○無罪部分：
（一）公訴意旨略以：被告丙○○與丁○○同為旭生公司之員工
      ，竟共同基於意圖為自己不法所有之犯意聯絡，在上揭時
      、地，共同竊取證人乙○○所有之馬達四顆及螺桿一支，
      再以車牌號碼ＳＨ－９５９號自大貨車，載運至禾吉資源
      回收站變賣，得款四千四百七十五元。因認被告丙○○亦
      涉犯刑法第三百二十條第一項之普通竊盜罪嫌。
（二）按犯罪事實應依證據認定之，無證據不得認定犯罪事實；
      不能證明被告犯罪者，應諭知無罪之判決，刑事訴訟法第
      一百五十四條第二項、第三百零一條第一項分別定有明文
      。又認定不利於被告之事實，須依積極證據，苟積極證據
      不足為不利於被告事實之認定時，即應為有利於被告之認
      定，更不必有何有利之證據；認定犯罪事實所憑之證據，
      雖不以直接證據為限，間接證據亦包括在內，然而無論直
      接或間接證據，其為訴訟上之證明，須於通常一般之人均
      不致有所懷疑，而得確信為真實之程度者，始得據為有罪
      之認定，若其關於被告是否犯罪之證明未能達此程度，而
      有合理性懷疑之存在，致使無從形成有罪之確信，根據「
      罪證有疑，利於被告」之證據法則，即不得遽為不利於被
      告之認定。再事實之認定，應憑證據，如未能發現相當證
      據，或證據不足以證明，自不能以推測或擬制之方法，以
      為裁判之基礎，最高法院分別著有三十年上字第八一六號
      、七十六年台上字第四九八六號、四十年台上字第八六號
      判例可資參照。
（三）公訴人認被告丙○○共犯上開竊行，係以證人王水本於警
      詢及偵查中均證稱：被告丙○○有與丁○○一起下車搬運
      馬達等語、證人乙○○之證述，及員警職務報告書、資源
      回收站收購物品登記簿、電子地磅傳票及代保管書、照片
      等，資為論據。訊據被告丙○○堅詞否認有何竊盜犯行，
      辯稱：伊對於同案被告即證人丁○○（下稱被告丁○○）
      行竊之事不知情，當日至資源回收站時，是應被告丁○○
      之請求，而幫忙將馬達搬下車，伊不知馬達是被告丁○○
      竊取之物等語。
（四）經查：
  １、被告丁○○於警詢、偵查中及本院審理時，均始終供稱：
      伊係自己一人竊取上開馬達四顆及螺桿一支，被告丙○○
      並未一起行竊，亦不知情等語，核與被告丙○○否認參與
      上開竊行之辯解相符。
  ２、證人王水平於警詢及偵查中雖均證稱：是被告丁○○、丙○○一起將馬達四顆及螺杆一支搬下貨車等語，被告丙○○於本院審理時對此事實亦不爭執，但依證人王水平之證
      述，至多能證明被告丙○○有在禾吉資源回收站，將被告
      丁○○所竊得之馬達及螺杆搬下貨車之事實，至於被告丁○○所變賣之馬達四顆及螺杆一支係如何而來、被告丙○○是否參與被告丁○○之竊盜犯行等節，證人王水平因未
      見聞，均無從證實。
  ３、公訴人另舉證人乙○○之證述及員警職務報告書、資源回
      收站收購物品登記簿、電子地磅傳票及代保管書、照片為
      證，欲佐其說，但上開證據均僅能證明證人乙○○所有之
      馬達四顆及螺桿一支確有失竊，並遭被告丁○○持往禾吉
      資源回收站變賣之事實，對於上開馬達四顆及螺桿一支係
      何人以何方式竊得、被告丙○○在主觀上是否知情、有無
      任何分工等節，均無從依此等證據推認之。
  ４、再者，被告丙○○於禾吉資源回收站協助被告丁○○將上
      開馬達四顆及螺桿一支搬下貨車之原因非一，並不限被告
      丙○○與丁○○共同行竊後一起前往資源回收站變賣一種
      可能，被告丙○○、丁○○一致辯稱：係由被告丁○○單
      獨行竊後，經載運至禾吉資源回收站，再由本不知情之被
      告丙○○應被告丁○○之請求，協助搬下貨車，加以變賣
      等語，亦非全然悖於情理，絕不可採。
  ５、綜上所陳，公訴人所舉之證據尚不足以證明被告丙○○亦
      有共同參與行竊，或對於被告丁○○竊取上開馬達四顆及
      螺杆一支，確有犯意之聯絡及行為之分擔，此外，本院復
      查無其他證據證明被告丙○○確有公訴人所指之普通竊盜
      犯行，揆諸首揭說明，依現有事證，本院既無法形成被告
      丙○○亦犯有上開竊盜犯行之明確心證，不能證明被告丙○○犯罪，依法應諭知無罪之判決。
據上論斷，應依刑事訴訟法第二百九十九條第一項前段、第三百
零一條第一項，刑法第三百二十條第一項、第四十七條第一項、
第四十一條第一項前段，刑法施行法第一條之一，判決如主文。
本案經檢察官甲○○到庭執行職務
中    華    民    國    98    年    2     月    10    日
                  刑事第七庭    法  官  莊嘉蕙
以上正本證明與原本無異
如不服本判決應於收受送達後十日內向本院提出上訴書狀，並應
敘述具體理由；其未敘述上訴理由者，應於上訴期間屆滿後二十
日內向本院補提理由書（均須按他造當事人之人數附繕本）「切
勿逕送上級法院」。
                                書記官  莊玉惠
中    華    民    國    98    年    2     月    10    日
附錄論罪科刑法條
中華民國刑法第320條第1項
意圖為自己或第三人不法之所有，而竊取他人之動產者，為竊盜
罪，處 5 年以下有期徒刑、拘役或 5 百元以下罰金。


司法院資訊處製作；財團法人民間司法改革基金會備份。
